Inventaris van het archief van de Inspecteur van de Volksgezondheid voor Zuid-Holland en Zeeland, standplaats Den Haag, 1913-1920
Nationaal Archief, Den Haag
Inspecteur van de Volksgezondheid voor Zuid-Holland en Zeeland, standplaats Den Haag
Inspecteur Volksgezondheid Zuid-Holland en Zeeland
1913-1920
37234
2.00 meter; 36 inventarisnummers.
Normale geschreven, getypte en gedrukte documenten, geen bijzondere handschriften.
Nationaal Archief, Den Haag
Inspecteur van de Volksgezondheid voor Zuid-Holland en Zeeland
Op basis van de Gezondheidswet van 1865 voerden zeven inspecteurs (artsen in dienst van de overheid) het Geneeskundig Staatstoezicht uit over één of meer provincies. Het archieffragment dat de Haagse inspecteur heeft nagelaten, bevat voornamelijk stukken ter preventie van besmettelijke ziekten of de bestrijding hiervan zoals het nemen van quarantaine- of ontsmettingsmaatregelen. Daarnaast zijn er enkele stukken over de uitoefening van de geneeskunst.
Archiefvorming
Geschiedenis van het archiefbeheer
De verwerving van het archief
Afgescheiden uit het archief van de Gezondheidsraad en in 2009 overgebracht door het Ministerie van Volksgezondheid, Welzijn en Sport.
Overbrenging van een overheidsarchief
11
Aanwijzingen voor de gebruiker
Openbaarheidsbeperkingen
Volledig openbaar.
Materiële beperkingen
Aanvraaginstructie
Openbare archiefstukken kunnen online worden aangevraagd en gereserveerd. U kunt dit ook via de terminals in de studiezaal van het Nationaal Archief doen. Om te kunnen reserveren dient u de volgende stappen te volgen:
U maakt een profiel aan op www.gahetna.nl, en logt vervolgens in
Via de archiefinventaris (alleen de beschrijvingen met rode nummers) selecteert u het gewenste archiefstuk door op de knop 'Reserveren' te klikken
In het volgende scherm geeft u aan op welke dag u het archiefstuk wilt inzien
Indien u zich bevindt in de studiezaal en een tafelnummer heeft ontvangen kunt u dit nummer vermelden. Als u geen tafelnummer heeft kunt u tafelnummer 777 laten staan
Vervolgens bevestigt u uw reservering door deze te versturen.
Verwant materiaal
Beschikbaarheid van kopieën
Beschrijving van de series en archiefbestanddelen
- Stukken betreffende het behandelen van subsidies voor entstofinrichtingen, 1913-1919; 1; 1 pak
- Stukken betreffende het verzamelen van gegevens over koepokinentingen, 1914-1916; 2; 1 omslag
- Stukken betreffende het opvangen en geneeskundig verzorgen van Belgische vluchtelingen, 1914-1918; 3-13; 11 pakken
  - 1914-1915, 3
  - 1915, 4-6
    - Bestanddeel 1, 4
    - Bestanddeel 2, 5
    - Bestanddeel 3, 6
  - 1916, 7-8
    - Bestanddeel 1, 7
    - Bestanddeel 2, 8
  - 1917, 9-10
    - Bestanddeel 1, 9
    - Bestanddeel 2, 10
  - 1918, 11-13
    - Bestanddeel 1, 11
    - Bestanddeel 2, 12
    - Bestanddeel 3, 13
- Stukken betreffende het adviseren aan de minister inzake ontsmetting en/of onteigening in gevallen van besmettelijke ziekten, 1914-1920; 14; 1 pak
- Stukken betreffende het adviseren aan burgemeesters en wethouders van gemeenten inzake het opgraven en verplaatsen of overbrengen van stoffelijke overschotten alsook het aanleggen van waterputten en het bouwen nabij een begraafplaats, 1914-1919; 15-17; 3 omslagen
  - 1914-1915, 15; 1 omslag
  - 1916-1917, 16; 1 omslag
  - 1919, 17; 1 omslag
- Stukken betreffende het onbevoegd uitoefenen van de geneeskunst, 1915; 18; 1 omslag
- Stukken betreffende het adviseren aan de Hoofdinspecteur voor de Volksgezondheid, en aan burgemeesters en wethouders van gemeenten inzake verloskundigen, 1915; 19; 1 omslag
- Stukken betreffende het adviseren aan de minister inzake ziekenbarakken, quarantaine en ontsmettingen in gevallen van besmettelijke ziekten, 1915-1916; 20-22; 3 pakken
  - 1915, 20-21
    - Bestanddeel 1, 20
    - Bestanddeel 2, 21
  - 1916, 22
- Stukken betreffende geneeskundige armenverzorging volgens de Armenwet in de gemeenten Leimuiden, Nieuw-Helvoet, Oudewater, Nisse en Nieuwveen/Zevenhoven., 1915-1916; 23; 1 omslag
- Stukken betreffende loon, declaraties en verzoeken om verlof., 1915-1916, 1919; 24-25; 2 omslagen
  - 1915-1916, 24
  - 1919, 25
- Stukken betreffende het bestrijden van besmettelijke ziekten., 1916; 26; 1 pak
- Stukken betreffende het adviseren inzake ontsmetten bij de bestrijding van besmettelijke ziekten, 1916-1917; 27; 1 pak
- Stukken betreffende het behandelen van klachten over de uitoefening van de geneeskunst, 1916-1917; 28; 1 omslag
- Stukken betreffende declaraties, reis- en verblijfkosten, abonnementen en bureaukosten, 1917; 29; 1 omslag
- Stukken inhoudende aangiften en kennisgevingen van gevallen van besmettelijke ziekten, 1917; 30; 1 pak
- Stukken betreffende het adviseren inzake ontsmetting en/of onteigening in gevallen van besmettelijke ziekten, 1917; 31; 1 omslag
- Stukken houdende aangiften van gevallen van besmettelijke ziekten en het adviseren inzake de bestrijding daarvan, 1918-1919; 32; 1 pak
- Stukken betreffende het adviseren inzake verklaringen van vaccinatie tegen besmettelijke ziekten, 1919; 33; 1 omslag
- Stukken betreffende het adviseren inzake ziekenbarakken en ontsmettingen daarvan in gevallen van besmettelijke ziekten, 1919; 34; 1 pak
- Stukken betreffende het adviseren aan de Hoofdinspecteur voor de Volksgezondheid inzake wijzigingen van de Gezondheidswet, 1919; 35; 1 omslag
- Stukken betreffende het adviseren inzake onbevoegde uitoefening van de geneeskunst, 1919-1920; 36; 1 omslag